Inventaris van het archief van de familie Escher, 1645-1990
Nationaal Archief, Den Haag
- FAMILIES VERWANT AAN DE FAMILIE GLEICHMAN, III.
  - FAMILIE BOGAERS, D.
    - Frans Bogaers (1763-1844), D.2.
      - Acte van aanstelling van S.J. Colthof tot onder-luitenant in de compagnie van de kapitein Sloet van het corps artilleristen, 1793; 530; 1 stuk
        Frans Bogaers had militaire zaken onder zijn beheer bij de Raad van State.
      - Stukken betreffende de militaire dienst van mr. Frans Bogaers, lid van de garde d'honneur te 's-Gravenhage, 1806, 1809; 531; 3 stukken
      - Vonnis gewezen door de militaire commissie te Amsterdam inzake het oproer bij het vertrek van de conscrits, gedrukt, 1811; 532; 1 stuk
      - Circulaire van Alfonce, baron Radet, aan de prefecten van Holland inzake de plaatsing van brigades van de gendarmerie, gedrukt, 1812; 533; 1 katern
    - Jan Bogaers (geb. 1765), D.3.
      ongehuwd
      - Acten van attestatie van de vrijmetselaarsloge L'Indissoluble te 's-Gravenhage, verklarende, dat Jan Bogaers en Jacobus Portegies zijn ingewijd in de eerste drie graden van de orde, in het Frans, [1784], [1792]; 534-535; 2 stukken
        - Jacobus Portegies, [1784], 534
        - Jan Bogaers, [1792], 535
      - Attestatie van Jan Bogaers voor het Hof van Holland, waarbij deze verklaart geen schulden en niet meer dan 300 gulden te bezitten, 1798; 536; 1 stuk
      - Bewijs van eigendom van drie huizen en erven, gelegen in de jurisdictie van Bloemendaal, voor Willem van Houten, 1808; 537; 1 stuk
      - Boekje van kastemakersknecht afkomstig van Willem Pfeiffer, 1811; 538; 1 katern
    - Adriaan Bogaers (1795-1870), D.4.
      beroep: landmeter, advocaat en rechter
      ouders: mr. Frans Bogaers (1763-1844) Maria Elisabeth Guicherit
      huwelijk: Rotterdam, 16 juli 1828 met Maria Elisabeth Gleichman (1804-1829)
      - privé en familieleven, D.4.1.
        - Mijn huisboek, gebedenboek, vermoedelijk afkomstig van mr. Adriaan Bogaers, z.j.; 539; 1 katern
        - Attestatie van de burgerlijke stand te Rotterdam betreffende de doop van zijn echtgenote Maria Elisabeth Gleichman in de lutherse kerk aldaar, 1807; 540; 1 stuk
        - Dagpas voor mr. Adriaan Bogaers, 1811; 541; 1 stuk
        - Acte van Attestatie van de vrijmetselaars-loge Frederik Royal te Rotterdam, verklarende, dat mr. Adriaan Bogaers de graad van meester van de orde heeft bereikt, [1836]; 542; 1 charter
        - Portrettekening van mr. Adriaan Bogaers van de hand van Louis Overlinckx, 1859; 543; 1 stuk
      - openbaar leven, D.4.2.
        - - opleiding
          - Dictaat over de Franse literatuur, vermoedelijk afkomstig van mr. Adriaan Bogaers, z.j.; 544; 1 katern
          - Doctorsbul van de Universiteit te Leiden, faculteit der rechten, voor mr. Adriaan Bogaers, in het Latijn, 1811; 545; 1 charter
            Het zegel ontbreekt.
          - Theses juridicae inaugurales, proefschrift van mr. Adriaan Bogaers, voornamelijk romeins-rechterlijk, in het Latijn, gedrukt, 1811; 546; 1 katern
        - - landmeter
          - Acte van aanstelling van Adriaan Bogaers tot landmeter binnen de jurisdictie van het Hof van Holland te 's-Gravenhage, 1810; 547; 1 stuk
        - - advocaat
          - Verslag van de komst van Napoleon en de door hem gehouden audiëntie in het gerechtsgebouw te Breda, in het Frans, afschrift, 1810; 548; 1 stuk
          - Afkondiging van de straffen op knevelarij ingevolge artikel 174 van de Code Pénal, gedrukt, 1812; 549; 1 stuk
          - Circulaire betreffende de accijnzen op de tabak, 1813; 550; 1 stuk
          - Lijst houdende de opgave van stukken betreffende de onlusten van 22 april 1813 te Maassluis, verzonden aan de procureurgeneraal te 's-Gravenhage, met bijlage, in het Frans, 551; 2 stukken
          - Bekendmaking van de rechtbank van de eerste aanleg te Rotterdam, houdende het vonnis van conscrits, 1813; 552; 1 stuk
        - - nevenactiviteiten
          - Stukken betreffende de Maatschappij voor Verscheidenheid en Overeenkomst te Rotterdam, 1810, 1812; 553; 1 omslag
          - Politieke liederen, gedrukt, 1813 en z.j.; 554; 1 omslag
          - Verhandeling over het wezen der uiterlijke welsprekendheid, hare voordeelen en de meest geschikte middelen van hare beoefening hier te lande, 1839; 555; 1 deel
          - Handschriften verzameld door mr. Adriaan Bogaers als auteur, 1848, 1857, z.j.; 556; 1 omslag
- GEDEPONEERD ARCHIEF, IV.
  Wilhelmina Laurentia Baart de la Faille (geb. 1872)
  beroep: kindermeisje, gouvernante bij het echtpaar Escher-Gleichman
  ouders: dr. Jacob Baart de la Faille (1839-1918) Geertje Sibranda Treslong (1842-1919)
  - Brieven ingekomen bij Wilhelmina Laurentia Baart de la Faille, 1903, 1906-1917; 557-558; 1 omslag en 3 stukken
    - - Johan George Escher, 1906-1917, met foto 1903, ---; 1 omslag
      Oud nummer: 557
    - - Arnold August Escher, 1906, 1908, 1909, ---; 3 stukken
      Oud nummer: 558
- ARCHIEFBESCHEIDEN WAARVAN HET VERBAND MET HET ARCHIEF NIET BLIJKT, V.
  - Bewijs van eedaflegging als burger en poorter van de stad Rotterdam voor Simon Jansz. Haers, 1647; 559; 1 stuk
  - Acte van transport, door Willem van der Sprongh, van een huis met erf, gelegen binnen de stad Schoonhoven, aan de heer Groeneveldt, 1637; 560; 1 charter
    Slecht leesbaar; de zegels ontbreken.
  - Grimmelwald, overdruk uit De Tijdspiegel, 1890; 561; 1 katern
  - Foto's vermoedelijk afkomstig van aanverwante families, z.j.; 562; 1 omslag
- LOS AANGETROFFEN STUKKEN IN 2008, VI.
  - Verzameling losse stukken, bevat:, 563
    - Naamlijst opzichters Waterstaat. 1868 oktober 1, a.
    - Enveloppe "Foto's Grootvader Escher Japan", 1873-1878 [repro's van originele foto's], bevat ook foto schout-bij-nacht Escher. 1873-187, b.
    - Overdruk "De Ingenieur" van 5 mei 1933 met artikel t.g.v. 90ste verjaardag van ir. G.A. Escher. 5 mei 1933, c.
    - Enveloppe met foto's [H.A. Escher (1896-1925); Gezin Escher-Gleichman; huis in Merano (Zwitserland) "waar A.A.E. dodelijk van de berg neergestort is", Edmond George Escher (13 maart 1933) op motorfiets; Groepsportret van heren met titel "wachtlopen Zandvoort" met Johan George Escher, 1942., d.
    - Briefomslag gericht aan G.A. Escher te Oosterbeek van de Ontvanger der Registratie en Domeinen, teruggezonden door Escher. 1926, e.
    - Enveloppe met waardeloos geworden (merendeels Russische) aandelen en obligaties, f.
    - Aanvraagformulier Levensverzekering Verzekeringsbank "Kosmos" te Zeist. ca. 1900, g.
    - Vloeiblad Pelikaaninkt [met afbeelding van Pelikaan die op zwarte jongetjes jaagt!], h.
    - Brochure "Plan der Maskerade welke op den 17en Junij 1856 door H.H. leden van het Utrechtse Studenten zal gehouden worden", 1856 [J.G. Gleichman was lid van de organiserende commissie]. 1856, i.
    - Voorblad overdruk "Levensbericht van mr. J.G. Gleichman door ds. R.P. Mees", j.
    - Notitie gift Lakbakje aan G.A. Escher b.g.v. onthulling standbeeld A. van Doorn in Japan, visitekaartje postzegelhandelaar A.C. Hilgersom, k.
    - Publicatie "Gouden pennetje naar Emilie Escher", 1990 (exemplaar voor "Oom Hans", met opdracht van Emilie Escher, 26 september 1990. 1990, l.
- AANVULLING 2009, VII.
  - FAMILIE ESCHER, A.
    - "Aantekeningen en herinneringen", memoires van Berend George Escher (1805-1864) betreffende zijn reizen als adelborst en marineofficier in de periode 1820-1846, met inliggende aantekening van zijn dochter, M.J. Rooseboom-Escher over zijn carrière., 1848, 1891; 564; 1 deel en 1 stuk
    - Ingekomen brief bij Johanna Cornelia Escher-Pit (1812-1895) van haar man Berend George Escher (1805-1864)., 1854; 565; 1 stuk
    - "Dissquisitio de Calvino, Librorum N.T. Historicum Interprete", proefschrift, in het Latijn, ter verkrijging van de graad van doctor in de theologie aan de universiteit te Utrecht, door David George Escher (1814-1876), gedrukt, met bijgevoegde portretfoto van hem of van zijn zoon., 1840 en z.d.; 566; 1 deel en 1 stuk
    - Concepten van brieven betreffende genealogisch onderzoek, verzondern door George Arnold Escher (1843-1939), met bij hem ingekomen brief van zijn toekomstige schoonzuster, Sidonie von Hartitzsch (1845-1928) en twee huwelijksfoto's van hem en zijn bruid, Charlotte Marie von Hartitszsch (1851-1885)., 1881-1882, 1900, 1903, 1906, 1908-1909; 567; 1 omslag
    - Portretfoto's van Arnold August Escher (1845-1877)., z.d.; 568; 3 stukken
    - Memorie van aangifte van de nalatenschap van Charlotte Marie Escher-von Hartitszsh (1851-1885), met tekst van een redevoering uitgesproken door een onbekende bij haar begrafenis., 569; 2 stukken
    - Stukken betreffende genealogische onderzoekingen van Berend George Escher (1885-1967) naar de families Escher, Hora Siccama, von Hartitzsch, Falck, de Blois d'Arondeau en Pit en aanverwanten., 1915, 1923, 1946, 1952, 1960 en z.d.; 570; 1 omslag
  - FAMILIE VON (DE) HARTITZSCH, B.
    - Archivalia afkomstig van en betreffende Ludwig Georg von Hartitzsch (1782-1849), geordend en van een tafel voorzien door zijn kleindochter, genummer 1-55 en ongenummerd., 1812-1849, 1863, 1868; 571; 1 pak
      Nummer 48 ontbreekt
    - Tekst van een overeenkomst waarbij de nakomelingen van wijlen baron Charles Ferdinand Joseph de roisin en wijlen diens vrouw Marie Maximilienne de Plotho d'Ingelmünster, hun onderlinge geschillen over de verdeling van de nalatenschap van dit echtpaar tot een oplossing brengen, afschrift., 1815; 572; 1 stuk
      Ludwig Georg von Hartitzsch was één van de erfgenamen.
    - Ingekomen stukken bij Ludwig Georg von Hartitzsch betreffende zijn schulden., 1824-1825, 1830 en z.d.; 573; 1 omslag
    - Akte waarbij de familie Dombert erkent erfpacht schuldig te zijn over een perceel land bij het kasteel Arondeau (Henegouwen) aan Sidonie Colette Charlotte Ghislaine ("Bonne Maman") von Hartitzsch-de Blois d'Arondeau (1796-1888), afschrift, bij haar ingekomen brieven van haar zoon Edmond (fragment), en van haar nicht Rose Amour ("Zézette") Falck de Roisin, bidprentje voor haar dochter Elodie (1823-1844), voorwaarden van aanbesteding voor werkzaamheden aan het huis Duijnendaal te Boxtel en ingekomen beschikking betreffende haar weduwepensioen, met bijgevoegde akte inzake de verpachting van een huis met erf bij het kasteel Arondeau in 1693, afschrift., 1836, 1844-1845, 1847, 1849 en z.d..; 574; 1 omslag
    - Stukken betreffende de verdeling van de nalatenschap van François Xavier Joseph Ghislain Borluut de Noortdonck (1771-1857), met een portretafbeelding van hem en door Berend George Escher (1885-1967) bijgevoegde stukken., 1859, 1923, 1934, 1955-1956, 1960; 575; 1 omslag
      Sidonie C.Ch.Ch. von Hartitzsch-de Blois d'Arondeau en haar zuster, Aglaë F.S. Gh. le Ducq d'Eth-de Blois d'Arondeau, behoorden tot de erfgenamen. Zie ook het bijschrift van één van de foto's in inventarisnummer 18.
    - Potloodtekening van het kasteel Eth bij Valenciennes, met stereofoto van Aglaë Frederique Sophie Ghislaine le Ducq d'Eth geboren vicomtesse de Blois d'Arondeau (1790-1868) en tekst van een verjaardagsgedicht van haar hand voor haar moeder, Josepha Charlotte Françoise de Blois d'Arondeau-de Roisin., 1843 en z.d.; 576; 3 stukken
      Zij was een zuster van Sidonie C.Ch.Ch. von Hartitzsch-de Blois d'Arondeau.
    - Bericht van het overlijden van Sidonie C.Ch.Ch. von Hartitzsch-de Blois d'Arondeau, met bidprentjes, inventaris en akte van verdeling van haar nalatenschap., 1888-1889.; 577; 1 omslag
    - Archivalia afkomstig van en betreffende Edmond George de Hartitzsch (1815-1883), geordend door zijn dochters met portretfoto van hem., 1829-1883, 1891; 578; 1 pak
    - Paspoorten voor Antoinette Louise ("Grand") von Hartitzsch-Hora Siccama (1816-1909), ingekomen brieven bij haar van haar man Edomnd George, haar broer Otto, haar zuster Angelique, haar schoonmoeder, haar broer Otto, haar zuster Angélique, haar schoonmoeder, haar tante Rose Amour ("Zézette") Falck-de Roisin en van onbekenden, met bericht van haar overlijden en twee portretfoto's., 1841-1909; 579; 1 omslag
    - Tekst van een overeenkomst tussen Rose Amour Falck-de roisin, Antoinette Louisa Hora Siccam (1816-1909) en executeur-testamentair mr. G.J. Ch. Schneither (1795-1877) betreffende de verdeling van de nalatenschap van Anton Reinhard Falck tussen beide eerstgenoemden., 1843; 580; 1 omslag
    - Groepsfoto's van Antoinette Louise von Hartitzsch-Hora Siccama met haar dochters, met bijschriften van Berend George Escher (1885-1967).., z.d. (ca. 1850, 1859) en 1958; 581; 3 stukken
    - Stereo foto van Wilhelm F.A.G. von Hartitzsch (1824-1871) en zijn vrouw Gabrielle Helen Pauline Rijk (1823-1890), met portretfoto's van hen beiden, z.d.; 582; 3 stukken
    - Stukken betreffende genealogische onderzoekingen van de dochters van Edmond de Hartitzsch naar hun familie en aanverwanten en hun contacten hierover met jhr. W. Hora Siccama en Hans Georg von Carlowitz-Hartitzsch te Heijda bij Leipzig, 1870, 1885, 1889, 1893, 1895, 1900, 1907, 1909, 1911-1913, 1920, 1937 en z.d.; 583; 1 pak
  - FAMILIE HORA SICCAMA, C.
    - "Leven van Harco Hilarius Hora Siccama beschreven door zijn oudsten zoon Johan Hora Siccama", afschrift, met aantekening door Berend George Escher (1885-1967)., z.d. en 1941; 584; 1 katern
      Zie voor het origineel: archief Hora Siccama, aanwinsten 1909 XIV, 2.21.037.05, inv.nr. 48.
    - "Ter gedachtenisse van Jan Frederik van Beeck Calkoen, hoogleraar in de wijsbegeerte, wis- en sterrekunde aan de Hooge School te Utrecht", necrologie door N.N. gedrukt met bijgevoegde portretafbeelding waarschijnlijk van zijn zoon Aarnout Jan., 1846 en z.d.; 585; 1 deel en 1 stuk
      Prof. dr. J.F. van Beeck Calkoen (1772-1811) was de vader van mr. Aarnout Jan van Beeck Calkoen (1805-1874) die in 1834 in het huwelijk trad met Angélique Henriëtte Hora Siccama (1808-1872).
    - "Aantekeningen van mijne reis naar Creuznach", verslag van een reis in 1843 door Anna Rolina Hora Siccama (1822-1891), met, met aantekening door Berend George Escher (1885-1967)., 1853, 1932; 586; 1 katern
    - Huwelijksfoto van Henriëtte Sara Hora Siccama (1844-1924) en Jan Daniël Cornelis Carel Willem baron de Constant Rebecque (1841-1893), met portretfoto's van hen beiden, van hun kinderen en foto van hun dochter Idzardina Juliana Frederika (1877-1958) met haar verloofde Jozeph Henri Felix graaf Dumonceau (1859-1952)., 1869, 1900 en z.d.; 587; 1 omslag
    - Genealogische aantekeningen betreffende de families Hora Siccama en Falck, met bijlagen., 1882-1890; 588; 1 omslag
    - Foto's van portretten en portretfoto's van diverse leden van de families Hora Siccama en Van Beeck Calkoen., 1871, 876 en z.d.; 589; 1 omslag